臺灣桃園地方法院刑事判決　　　　　　　　　　　　九十二年度簡上字第五００號
　　上　訴　人
　　即　被　告　丁○○
右上訴人即被告因家庭暴力罪之傷害案件，不服本院九十二年度壢簡字第一二０一號
，中華民國九十二年九月二十九日第一審刑事簡易判決（聲請簡易判決處刑案號：九
十二年度偵字第四六三０號），提起上訴，本院管轄之第二審合議庭判決如左：
    主  文
上訴駁回。
    事  實
一、丁○○與甲○○係夫妻關係，二人屬家庭暴力防治法第三條第一款（聲請簡易判
    決處刑書誤載為第三條第二款）所定之家庭成員。緣丁○○與甲○○結婚後原以
    甲○○名義購買桃園縣蘆竹鄉○○路一０四巷四十五弄十一號八樓房屋共同居住
    ，並於民國九十一年四月八日產下一女許伶禪，迄九十一年九月二十七日因丁○○認景氣不佳擬返回雲林縣口湖鄉老家居住而為甲○○所拒絕，二人遂前往桃園
    縣蘆竹鄉調解委員會進行調解不成立後，甲○○即於九十一年十月二日攜帶小孩
    許伶禪離開桃園縣蘆竹鄉○○路一０四巷四十五弄十一號八樓住處不告而別，丁○○於遍尋不著後乃獨自返回雲林縣口湖鄉○○村○○路八十九號住居，其後於
    九十一年十一月十三日，丁○○得知甲○○可能居住於其姊姊邱雅慧、姊夫藍倉
    巨桃園縣大園鄉林村拔子林二十六之一一九號住處後，遂與其二哥戊○○自雲
    林北上桃園並與甲○○以電話取得聯繫，約妥翌日即九十一年十一月十四日上午
    前往桃園縣蘆竹鄉調解委員會協調離婚事宜，甲○○乃於九十一年十一月十四日
    上午七時許與母親丙○○由友人乙○○開車搭載至桃園縣蘆竹鄉調解委員會，然
    丁○○、甲○○仍因意見不合無法調解，甲○○隨即與母親丙○○由乙○○開車
    載離桃園縣蘆竹鄉調解委員會，因丁○○見甲○○不見許久又再度離開，遂由戊○○開車載同丁○○一路追尋，而於九十一年十一月十四日上午九時許，在乙○○所經營之桃園縣大園鄉○○村○○路○段五七九號（原本院刑事簡易判決誤載
    為一段五七九號）檳榔攤前，發現甲○○與丙○○正由乙○○所駕駛之自用小客
    車下車走入檳榔攤內之際，丁○○惟恐甲○○再次失去蹤影，乃由戊○○緊急停
    車於前揭檳榔攤前，丁○○、戊○○二人下車後，甲○○見狀即欲逃入檳榔攤內
    ，詎丁○○一時心急，竟基於傷害之犯意，先拉扯甲○○頭髮且以手敲打甲○○
    之後腦，繼以一手用力拉住甲○○之手臂後，再以另一手臂勒住甲○○脖子向
    外拖扯，而對於甲○○實施暴行，因丙○○出言阻止，丁○○復陳稱：「驗傷去
    驗啊」等語，隨後丁○○、甲○○二人於爭執間復提及離婚事宜，而各自由戊○○及乙○○駕車搭載於同日上午十時許前往李韶生律師事務所，惟仍因意見不合
    而發生爭吵，甲○○乃於同日上午十一時許，由母親丙○○陪同下前往桃園縣桃
    園市○○路一四九二號「行政院衛生署桃園醫院」就其遭丁○○之傷害進行治療
    ，經醫師診斷後認甲○○受有後枕部疼痛、前頸疼痛、暈眩頭昏之壓砸傷害，嗣
    甲○○於翌日並因丁○○之前開傷害行為，造成後腦勺、後頸部、兩側肩膀及右
    手臂瘀青等傷害，甲○○遂依法以遭丁○○施暴受傷為由於九十一年十一月十五
    日向本院聲請民事暫時保護令，先經本院於九十一年十一月二十七日以九十一年
    度暫家護字第六二號裁定核發民事暫時保護令，並因聲請上開暫時保護令，視為
    已有保護令之聲請，再於九十二年四月九日由本院以九十一年度家護字第八七五
    號裁定核發民事通常保護令，嗣丁○○以並未傷害甲○○為由對前開民事裁定提
    出抗告而由臺灣高等法院於九十二年六月二十四日以九十二年度暫家護抗字第八
    ０號民事裁定駁回其抗告。
二、案經被害人甲○○訴請（聲請簡易判決處刑書誤載為甲○○訴由桃園縣警察局大
    溪分局報告）臺灣桃園地方法院檢察署檢察官偵查後聲請簡易判決處刑。
    理  由
一、訊據被告丁○○固坦承係告訴人甲○○之配偶，二人原住桃園縣蘆竹鄉○○路一
    ０四巷四十五弄十一號八樓，因其於九十一年九月二十七日擬返回雲林居住為告
    訴人甲○○所拒絕後，告訴人甲○○旋即於九十一年十月二日攜女許伶禪離家，
    其於遍尋不著後返回雲林居住，嗣因得知告訴人甲○○居住於其姊夫家後，乃於
    九十一年十一月十三日自雲林北上桃園後與告訴人甲○○約妥翌日上午至桃園縣
    蘆竹鄉調解委員會進行調解，後因意見不同，告訴人甲○○與其母丙○○離去後
    ，其即與二哥戊○○駕車找尋，而在乙○○所開設之檳榔攤前發現告訴人甲○○
    蹤影，乃由戊○○停車於檳榔攤前後，與戊○○一同下車，其因告訴人甲○○失
    蹤太久，當時告訴人甲○○想要逃跑，其一時心急乃拉住告訴人甲○○之手臂，
    並勾住告訴人之脖子（詳本院九十三年二月十七日審判筆錄第十三頁），當天並
    有稱「驗傷去驗啊」，其後並有到律師事務所去等情，惟矢口否認有何傷害之犯
    行，辯稱：當時我有拉住甲○○手臂，並以手勾住甲○○脖子，那是因為甲○○
    離家太久我一時心急才會這麼做，但我並沒有用手敲打甲○○的頭，而且驗傷單
    無法證明甲○○的傷害是毆打造成的，因為甲○○被打了後至少應該出現紅腫，
    第二天才會出現瘀青云云。然查：
（一）被告丁○○於九十一年十一月十四日上午九時許，在乙○○所開設之檳榔攤前
      發現告訴人甲○○下車正欲進入檳榔攤內，因告訴人甲○○失蹤許久其一時心
      急，有拉住告訴人甲○○手臂，再以手臂勾住告訴人甲○○脖子後往外拖扯，
      且當時很用力，導致告訴人甲○○之手臂紅紅的，且隨後並向告訴人甲○○陳
      稱「要驗傷去驗啊」之事實，除據被告丁○○供明在卷外（詳九十一年度他字
      第二七八七號卷第四八頁至第四九頁九十二年一月九日偵訊筆錄稱：「（問：
      對告訴人之告訴有無答辯？）九月二十七日調解後，她就離家，這期間未見面
      ，十月八日我就報失蹤人口，十一月十四日，我是看到她，想把她拉住，我並
      沒有打她，他有掙扎想走，他只有手紅紅的而已，現場有我哥，檳榔攤的小姐
      及家人，當天我有報警找人，我不可能打她，只有爭執拉扯而已。」等語、本
      院九十三年一月六日準備程序筆錄第二頁稱：「（問：陳述上訴理由？）我的
      理由是當天只有爭吵，並沒有毆打，因為當天他失蹤太久，她想要跑，我一時
      心急，就將他拉住。」等語、本院九十三年二月十七日審判筆錄第十頁及第十
      三頁稱：「（問：對於證人所言有何意見？）證人所言不實在，當天的錄音帶
      ．．．裡面有錄到我說這些話。」、「（問：對於證人所言有何意見？）不實
      在，我只有拉住告訴人的手臂，勾住告訴人的脖子，我並沒有用拳頭打告訴人
      的頭。．．．我當時會勾住我太太的脖子，是因為他離家太久，我一時心急，
      才會這樣做。」等語），核與證人戊○○結證之情節相符（詳本院九十三年二
      月十七日審判筆錄第五頁至第八頁稱：「（問：當時被告是有怎樣的行為、動
      作？）前一天我就上來要找告訴人，後來在告訴人的姊夫那裡發現，後來約到
      公所要協調離婚，結果我弟弟不同意，告訴人就跑掉了，因為我們找她很多天
      了，後來開車在證人乙○○所經營的檳榔攤前發現告訴人下車，於是我就直接
      到檳榔攤前停住，告訴人一看到被告就要跑進去檳榔攤，於是我弟弟就把告訴
      人拉住，動作有點激烈，但不是打她，他是用壹支手拉住告訴人的手臂，另手
      是扣住告訴人的頸部，將她拉出來，情形大致如此。．．．（問：當時告訴人
      的情況如何？）她身體狀況很好，我弟弟要去拉她時，她不願意，一直要往回
      走，被告一直硬拉她出來。（問：當時被告扣住告訴人的頸部，告訴人有無哭
      痛或痛苦的表情？）當時被告先拉住告訴人，因為告訴人想要進到檳榔攤裡面
      ，所以被告用另一支手攬住告訴人的頸部把她拉回來，告訴人這時候就一直說
      『他打我』，我弟弟一聽之下就馬上放手，二人就在原地爭吵。（問：當時你
      有無說：『打你幾下算什麼』、『不要打他沒關係』；被告有無說：『打下都
      好好而已』、『驗傷去驗傷』等話？）我不大記得我說了什麼，我弟弟確實沒
      有打，所以才會說驗傷去驗傷等話。．．．（問：被告有無用拳頭打告訴人的
      後腦，並且掐告訴人的脖子？）被告沒有用手打告訴人的頭部，但是當時我知
      道被告要把告訴人拉出來的時候力量很大。」等語），而被告丁○○除以手拉
      址告訴人甲○○手臂及勾住告訴人甲○○脖子外，確有以手拉扯告訴人甲○○
      頭髮後並以手敲告訴人甲○○後腦勾等情，亦分據告訴人甲○○指訴綦詳（詳
      九十一年度他字第二七八七號卷第三三頁九十一年十二月二十六日偵訊筆錄稱
      ：「（問：他何時打你？）他在九十一年十一月十四日早上九點在大園鄉○○
      村○○路○段五七九號，當時丁○○跟在我與朋友的車子後面，我下車之後，
      他用拳頭打我後腦，當時有我母親及朋友在場。」等語、本院九十三年二月十
      七日審判筆錄第十四頁至第十五頁稱：「（問：當時你去驗傷的過程如何？）
      我去桃園省立醫院驗傷，當場打下去，不到一小時我就去驗傷，所以沒有什麼
      傷痕，但是回家後隔天，我身上就出現瘀青，因為這是我第一次遇到，所以不
      知道要再去驗第二次。．．．（問：第二天出現的瘀青是在何處？）脖子、手
      臂，我媽媽知道我出現瘀青。」等語），核與證人丙○○（詳九十一年度他字
      第二七八七號卷第三三頁九十一年十二月二十六日偵訊筆錄稱：「（問：丁○○傷害你女兒之情形？）如我女兒所說，我女兒一下車，他就用拳頭打我女兒
      的頭，當時還有我女兒朋友在場。」等語、本院九十三年二月十七日審判筆錄
      第十一頁至第十二頁稱：「（問：當時的情形？）被告兄弟出現，說要跟告訴
      人離婚，說要看小孩，要到公所去，但是沒有簽名，後來跟我們回到檳榔攤，
      被告開車，差點撞到我，後來被告就用手從後面打我女兒後腦勺，一見面就打
      ，而且被告還說『打幾下算什麼』，他哥哥戊○○說『摑幾下算什麼』，被告
      又說『打你剛剛好而已』，後來罵我『老還不死』而已還有手臂勒住告訴人，
      後來還到律師事務所去，還是沒有解決，在檳榔攤時也有硬拉我女兒，要將她
      拉到外面。．．．（問：被告除了毆打告訴人頭部外，還有其他傷害行為？）
      有，還有勒住告訴人的脖子，但是時間是分開的，下車時先用拳頭打，後來小
      孩抱來時，被告要搶小孩，就用手臂勒住告訴人脖子，這時告訴人才將小孩交
      給我抱。」等語）、乙○○（詳九十一年度他字第二七八七號卷第六四頁至第
      六五頁九十二年一月二十一日偵訊筆錄稱：「當時在我店門口（大園鄉○○路
      ○段五七七號），邱小姐請我幫忙去鄉公所協調離婚，我是載他去，又載他回
      店內，我要開去對面洗車店洗車，這時看到丁○○開一台紅色小客車，開很快
      ，差點撞到告訴人媽媽，丁○○下車後，用左手肘環抱告訴人脖子，右手掐在
      脖子處，打告訴人之頭，他哥哥在旁謾罵。」等語、本院九十三年二月十七日
      判筆錄第八頁至第十頁稱：「（問：當時情形？）早上七點多，告訴人與他母
      親來找我，八點半我開車從南崁鄉公所回來，停車後一台紅色的車飛快的到店
      門口，差點撞到丙○○，被告跟他哥哥一起下來，當時店裡有一位賣檳榔的小
      姐，丁○○的動作很粗魯，告訴人手上還有抱著嬰兒，被告是要搶小孩，告訴
      人不給他，我有看到被告勒住告訴人的脖子，並扯她的頭髮，勒脖子是直接用
      胳臂勒住頸部，我也有看到被告出手打告訴人的後腦勺，我就說不要吵，再吵
      我就無法做生意，到後面去說。．．．（問：被告如果有打告訴人，請問是怎
      麼打法？）我在對面要走到檳榔攤時，有看到被告用手臂勒住告訴人的脖子，
      要拉告訴人出來。告訴人的母親要阻止，被告有拉扯告訴人頭髮，還有用手敲
      告訴人的腦袋，我看不下去，才阻止他們叫他們不要再吵。．．．（問：當時
      證人戊○○有無說：『打你幾下算什麼』、『不要打他沒關係』；被告有無說
      ：『打下都好好而已』、『驗傷去驗傷』等話？）他們確實有說這樣的話，證
      人戊○○還將我拉到旁邊說，這是他們夫妻的事情，叫我不要管。」等語）證
      述之情節一致，足證被告丁○○當時確實先拉扯告訴人甲○○頭髮並以手敲打
      告訴人甲○○後腦，繼用力以一手拉住告訴人甲○○手臂，另一手勾住告訴
      人甲○○脖子往外拖扯而對告訴人甲○○施加暴行等情明確，顯見被告丁○○
      所辯並未以手敲打告訴人甲○○的頭云云，應非事實，而係臨訟卸飾之詞，不
      足採信。
（二）按「刑法第二百七十七條之傷害罪，既兼具傷害身體或健康兩者而言，故對於
      他人實施暴行或脅迫使其精神上受打擊，即屬傷害人之健康」，最高法院三十
      二年度上字第二五四八號判例可資參照。從而傷害人之健康，亦足成傷害罪，
      此種情形，仍指使人之健康狀態，發生不良之變化而言，對人之身體所加之傷
      害，為有形的，對健康之傷害，則屬無形的（詳褚劍鴻著刑法分則釋論增訂本
      下冊第九一二頁）。經查被告丁○○於出手拉扯告訴人甲○○後，當場造成告
      訴人甲○○的手臂紅紅的等情，業據被告丁○○於偵查中供明在卷（詳九十一
      年度他字第二七八七號卷第四九頁稱：「．．．她有掙扎想走，她只有手紅紅
      的而已。」等語），又告訴人甲○○於遭被告丁○○毆打後，於九十一年十一
      月十四日上午十時許到達律師事務所，後仍因爭吵不休，告訴人甲○○乃在母
      親丙○○陪同下，於同日上午十一時許前往行政院衛生署桃園醫院就其遭被告
      丁○○傷害進行治療，經醫師診斷後認告訴人甲○○受有後枕部疼痛、前頸疼
      痛、暈眩頭昏等壓砸傷害之事實，除有行政院衛生署桃園醫院傷害診斷證明書
      （詳九十一年度他字第二七八七號卷第六頁）一紙附卷可稽外，並據本院向行
      政院衛生署桃園醫院調取告訴人甲○○當日上午前往就診之病歷記錄在卷可資
      佐證（附本院卷中，行政院衛生署桃園醫院以九十三年一月十九日九十三桃醫
      病歷字第０九三００００二六四號函送之甲○○病歷紀錄影本，載「經醫師傷
      診受有：一、後枕部疼痛。二、前頸疼痛。三、暈眩頭昏。診斷結果為：未明
      示位置之壓砸傷。」），足證被告丁○○當日傷害告訴人甲○○後，告訴人甲○○已出現後枕部疼痛、前頸疼痛、暈眩頭昏之壓砸傷害，且被告丁○○當場
      並見到告訴人甲○○出現紅紅之情形，另告訴人甲○○遭受被告丁○○毆打後
      ，翌日並出現後腦勺、後頸部、兩側肩膀及右手臂瘀青等情，亦據證人丙○○
      （詳本院九十三年二月十七日審判筆錄第十六頁稱：「（問：你方稱被告打你
      女兒是否有受傷？受傷情況？）有受傷，打後腦勺，但醫生說被頭髮蓋住了，
      第二天被打的部分都瘀青，還有脖子前面後面、二邊肩膀及右手臂均有瘀青，
      我有親眼看到。」等語）結證在卷，核與告訴人甲○○指訴（詳本院九十三年
      二月十七日審判筆錄第十四頁至第十五頁稱：「（問：當時你去驗傷的過程如
      何？）我去桃園省立醫院驗傷，當場打下去，不到一小時我就去驗傷，所以沒
      有什麼傷痕，但是回家後隔天，我身上就出現瘀青，因為這是我第一次遇到，
      所以不知道要再去驗第二次。．．．（問：第二天出現的瘀青是在何處？）脖
      子、手臂，我媽媽知道我出現瘀青。」等語）情節相符，且被告丁○○復供承
      第一天係出現紅腫，第二天才會出現瘀青等語（詳本院九十三年二月十七日審
      判筆錄第十七頁稱：「．．．  至少打了後要紅腫，第二天才會出現瘀青。」
      等語），顯見被告丁○○於九十一年十一月十四日上午九時許，對告訴人甲○○出手拉扯已對告訴人甲○○實施暴行，非但於當日上午前往醫院診斷之結果
      有使告訴人甲○○受有後枕部疼痛、前頸疼痛、暈眩頭昏等對精神健康上不良
      之傷害，況依醫師診斷之結果，復認為有對告訴人甲○○身體造成壓砸傷害之
      結果，俱見被告丁○○對告訴人甲○○施加暴行已非止於傷害精神健康上不良
      之影響，且已達於傷害人身體之結果，參諸被告丁○○業自承拉扯後已見告訴
      人甲○○出現紅紅之情形，受傷應第二天始會出現瘀青，而告訴人甲○○係於
      受毆當天上午即前往醫院驗傷，第二天確實出現瘀青且其瘀青部位與被告丁○○供明拉扯、勾住告訴人甲○○之部位相符等情，益徵告訴人甲○○所受身體
      傷害之結果確係由於被告丁○○九十一年十一月十四日上午九時許出手傷害所
      造成，殆無疑義，準此，足見被告丁○○所辯驗傷單無法證明告訴人甲○○之
      傷害係毆打造成，因為至少應該出現紅腫乙節，亦屬畏罪卸飾之詞，無法採憑
      。
（三）又被告丁○○與告訴人甲○○婚後原以告訴人甲○○名義購買桃園縣蘆竹鄉○○路一０四巷四十五弄十一號八樓房屋共同居住，並於九十一年四月八日產下
      一女許伶禪，迄九十一年九月二十七日因被告丁○○擬返回雲林縣口湖鄉老家
      居住而為告訴人甲○○所拒，二人前往桃園縣蘆竹鄉調解委員會進行調解不成
      立後，告訴人甲○○即於九十一年十月二日攜帶小孩許伶禪離開住處不告而別
      ，被告丁○○於遍尋不著後乃獨自返回雲林縣居住，其後於九十一年十一月十
      三日，被告丁○○得知告訴人甲○○可能居住於其姊夫處後，遂與其二哥戊○○自雲林北上桃園並與告訴人甲○○以電話取得聯繫，約妥翌日即九十一年十
      一月十四日上午前往桃園縣蘆竹鄉調解委員會協調離婚事宜，告訴人甲○○乃
      於九十一年十一月十四日上午七時許與母親丙○○由友人乙○○開車搭載至桃
      園縣蘆竹鄉調解委員會，然被告丁○○、告訴人甲○○仍因意見不合無法調解
      之事實，除據被告丁○○供明在卷外，並有受（處）理查尋人口案件登記表（
      詳九十一年度他字第二七八七號卷第五三頁至第五四頁，載被告丁○○於九十
      一年十月八日因告訴人甲○○攜女許伶禪自住處離家而報警尋找告訴人甲○○
      ）、桃園縣蘆竹鄉地政事務所土地所有權狀及建物所有權狀（詳本院民事庭九
      十一年度家護字第八七五號卷第六六頁，載桃園縣蘆竹鄉○○○段四九之一三
      號、門牌地址桃園縣蘆竹鄉○○路一０四巷四十五弄十一號八樓所有權人係告
      訴人甲○○）、桃園縣蘆竹鄉調解委員會蘆鄉民調字第一二二號調解不成立證
      明書（詳臺灣高等法院九十二年度暫家護抗字第八０號卷第十三頁，載九十一
      年九月二十七日前往調解委員會調解而不成立）、桃園縣蘆竹鄉九十二年三月
      二十六日蘆鄉民字第九二一０六八００號函（詳本院民事庭九十二年度婚字第
      一四號卷，載檢送本鄉受理甲○○與許仲文間夫妻感情事件相關調解資料影本
      ，並附：一、九一蘆竹鄉調解字第＃一二二號聲請調解書，載由許仲文聲請調
      解，內容為夫妻感情事件聲請調解，因工作上所賺得錢財沒辦法支付生活所需
      ，結束工作，另在南部自家另開一家店面所以當我要帶妻女回南部工作，妻子
      不回家，所以為了避免爭吵，帶妻子回來調解。二、九一蘆鄉調解字第＃一二
      二號蘆竹鄉調解委員會調解筆錄，結果：聲請人要求對造人一同回南部老家，
      但因雙方意見不一致無法調解，調解不成立。）等附卷可稽，另告訴人甲○○
      於遭毆身體出現瘀青後遂依法以遭被告丁○○施暴受傷為由於九十一年十一月
      十五日向本院聲請民事暫時保護令，先經本院於九十一年十一月二十七日以九
      十一年度暫家護字第六二號裁定核發民事暫時保護令，並因聲請上開暫時保護
      令，視為已有保護令之聲請，再於九十二年四月九日由本院以九十一年度家護
      字第八七五號裁定核發民事通常保護令，嗣丁○○以並未傷害甲○○為由對前
      開民事裁定提出抗告而由臺灣高等法院於九十二年六月二十四日以九十二年度
      暫家護抗字第八０號民事裁定駁回其抗告等情，亦有告訴人甲○○九十一年十
      一月十五日民事暫時保護令聲請書（詳本院民事庭九十一年度家護字第八七五
  號卷第一頁至第六頁）、本院九十一年度暫家護字第六二號民事暫時保護令（
      詳本院民事庭九十一年度家護字第八七五號卷第十三頁）、桃園縣警察局大園
      分局九十二年三月五日園警分刑字第０九二四００一六二六號函（詳本院民事
      庭九十一年度家護字第八七五號卷第十八頁）、桃園縣政府九十二年一月十七
      日府社婦字第０九二００一二九七八號函送甲○○、丁○○通常保護令事件訪
      視會談紀錄表（詳本院民事庭九十一年度家護字第八七五號卷第二六頁至第二
      八頁，其中第三點（二）載「九十一年十一月十四日一大早許仲文帶著警員到
      被害人大姐邱雅慧家大園鄉林村三十二鄰拔子林二十六之一一九號，說要搜
      甲○○是否住姊姊家，後因姊夫藍倉巨拒絕，警員也以不可以闖民宅為由故並
      未進入，事實上雙方早已約定十四日上午至蘆竹鄉戶政事務所協議離婚，對許
      仲文此一舉動感到納悶。」）、本院九十一年度家護字第八七五號民事通常保
      護令（詳本院民事庭九十一年度家護字第八七五號卷第五九頁至第六０頁）、
      桃園縣警察局大園分局九十二年五月九日園警分刑字第０九二四００二０三０
      號函（詳本院民事庭九十一年度家護字第八七五號卷第六八頁）、臺灣高等法
      院九十二年度暫家護抗字第八０號民事裁定（詳本院民事庭九十二年度婚字第
      一四號卷第十六頁至第十七頁）等在卷可資佐證。
（四）至被告丁○○雖於本院審理時請求勘驗告訴人甲○○依民事庭法官要求而交付
      之錄音帶一捲乙節（詳本院九十三年二月十七日審判筆錄第十九頁），因本院
      前開認定被告丁○○涉犯傷害犯行，係依前揭告訴人甲○○、證人戊○○、丙○○、乙○○於偵查及本院庭訊時之證述配合卷內之書證、物證，並非依據前
      揭錄音帶或錄音譯文內容（詳九十一年度他字第二七八七號卷第七頁至第二十
      頁）而認定被告丁○○傷害告訴人甲○○，況依前開事證，已足認被告丁○○
      確有傷害告訴人甲○○成傷，是被告丁○○前開聲請，核無必要，併此敘明。
  綜上所述，被告丁○○辯稱其並未傷害告訴人甲○○云云，委不足採。本件事證已
  明，被告丁○○傷害犯行堪以認定，應予依法論科。
二、按家庭成員間實施身體或精神上不法侵害之行為，即屬「家庭暴力」；所稱家庭
    暴力罪者，謂家庭成員間故實施家庭暴力行為而成立其他法律所規定之犯罪者，
    家庭暴力防治法第二條第一項、第二項定有明文。核被告丁○○對家庭成員即其
    配偶告訴人甲○○故意傷害，所為係犯刑法第二百七十七條第一項之傷害罪，亦
    屬家庭暴力法第二條第二項所稱之家庭暴力罪，公訴人雖於本院準備程序時以「
    更正起訴時間即被告毆打告訴人時間為九十一年十一月十四、十五日即被告連續
    毆打告訴人」乙節（詳本院九十三年一月六日準備程序筆錄第三頁），惟查本件
    告訴人甲○○雖於向臺灣桃園地方法院檢察署所具之告訴狀內載「九十一年十一
    月十四日晚上七時許，被告打電話向告訴人之母親表示，願意與告訴人辦理協議
    離婚，次日上午九時許，被告與其兄至告訴人姊姊住所，佯稱與告訴人談判協議
    離婚，製作書面離婚協議，豈知被告一見到告訴人即上前毆打告訴人頭部，造成
    告訴人受有「一後枕部疼痛。二前頸疼痛。三暈眩、頭昏。」（詳九十一年度他
    字第二七八七號卷第三頁至第四頁），惟依告訴人甲○○、證人戊○○、丙○○
    、乙○○於本院之證述，及參酌前開告訴人甲○○行政院衛生署桃園醫院傷害診
    斷證明書（詳九十一年度他字第二七八七號卷第六頁）及行政院衛生署桃園醫院
    以九十三年一月十九日九十三桃醫病歷字第０九三００００二六四號函送之告訴
    人甲○○病歷紀錄影本（附本院卷中），足證告訴人甲○○所稱應係九十一年十
    一月十三日晚間有與被告丁○○以電話取得聯繫，而在九十一年十一月十四日發
    生傷害，從而本件並無告訴人甲○○連續二天均遭被告丁○○傷害之情事，準此
    ，公訴人認被告丁○○除於九十一年十一月十四日傷害告訴人甲○○外，另於九
    十一年十一月十五日出手傷害告訴人甲○○乙節，應屬無據，惟此部分因公訴人
    認與前開本院認定有罪之部分有裁判上一罪之連續犯關係，爰不另為無罪之諭知
    ，併此敘明。原審認被告丁○○罪證明確，並適用刑事訴訟法第四百四十九條第
    一項前段、第四百五十四條第二項，刑法第二百七十七條第一項、第四十一條第
    一項前段，罰金罰鍰提高標準條例第一條前段、第二條，審酌被告之素行尚佳、
    犯罪之動機、手段、告訴人所受傷勢尚屬輕微及犯罪後否認犯行且尚未與告訴人
    甲○○達成和解等一切情狀，量處被告丁○○拘役三十日之刑，並諭知易科罰金
    之折算標準，其認事用法，俱無違誤，量刑亦屬妥適。上訴人即被告丁○○上訴
    意旨仍執前詞，以其雖有拉扯告訴人甲○○之舉動然因告訴人甲○○離家許久一
    時情急並未毆打告訴人甲○○，及告訴人甲○○並未因此受有傷害云云，指摘原
    判決不當，核無理由，上訴應予駁回。
據上論斷，應依刑事訴訟法第四百五十五條之一第一項、第三項、第三百六十八條，
判決如主文。
本案經檢察官羅秀蓮到庭執行職務。
中      華      民      國    九十三    年      二      月    二十七    日
                                    臺灣桃園地方法院刑事第十庭
                                        審判長法  官   江德民
                                              法  官   李桂英
                                              法  官   曾淑華
右正本證明與原本無異。
不得上訴。
                                              書記官   文巧雲
中      華      民      國    九十三    年      二      月    二十七    日
